臺灣臺南地方法院刑事判決　　　　　　94年度交簡上字第51號
上　訴　人　臺灣台南地方法院檢察署檢察官
被　　　告　甲○○
上列上訴人因被告過失傷害案件，不服本院94年度交簡字第248
號中華民國94年3月25日第一審判決（聲請案號：94年度營偵字
第39號），提起上訴，被告就被訴事實為有罪之陳述，本院管轄
之第二審合議庭裁定進行簡式審判程序後，判決如下：
    主  文
原判決撤銷。
甲○○因過失傷害人，處有期徒刑陸月，如易科罰金，以參佰元
折算壹日。
    事  實
一、甲○○於民國（下同）93年9月13日17時40分許，無照騎乘
    車牌號碼OSG-191號機車，沿台南縣新營市○○路由東往西
　　方向行駛，理應注意車前狀況，隨時持安全距離，減速行駛
  　，而依當時日間光線良好、路面乾燥、無缺陷或障礙物、視
    距良好，並無不能注意之情形，竟疏於注意及此，追撞同向
　　由乙○○所騎乘之車號ZVK-915號機車，致乙○○受有大腦
  　挫傷合併硬腦膜出血、顱骨骨折、左鎖骨骨折之傷害。
二、案經乙○○訴請臺南縣警察局新營分局報請臺灣臺南地方法
    院檢察署檢察官偵查後聲請簡易判決處刑。
    理  由
一、右述犯罪事實，已據被告甲○○迭於警詢、偵查及本院審理
    中供承不諱，核與告訴人乙○○於警詢及偵、審中指訴之情
    節大致相符，此外復有臺南縣警察局新營分局之道路交通事
    故調查報告表(一)(二)、道路交通事故現場圖、現場照片14張在
    卷可佐，又告訴人乙○○因本件車禍，受有如事實欄所載之
    傷害，亦有營新醫院診斷證明書二紙及財團法人長庚紀念醫
    院嘉義分院診斷證明書二紙在卷足憑，被告自白核與事實相
    符，本件事證明確，被告過失傷害犯行，可以認定。
二、核被告甲○○所為，係犯刑法第284條第1項前段之過失傷害
    罪。原審對被告論罪科刑，固非無見，惟疏未審酌被告未領
    有適當之駕照駕車以致肇事，並使告訴人受傷，應依道路交
    通管理處罰條例第86條第1項之規定，加重其刑，容有未洽
    。且告訴人因被告之過失行為致受有上開傷害，經本院向財
    團法人長庚紀念醫院嘉義分院查詢告訴人傷勢輕重，經該院
    函復稱「乙○○於九十三年九月十三日至本院時神智昏迷，
    當時為病危且有生命危險」，有該院九十四年六月十三日復
    函乙紙在卷可參，足見告訴人傷勢甚為嚴重，且案發迄今，
    被告仍未賠償告訴人所受損害，原審竟僅量處被告拘役二十
    日，其刑度顯非妥適。上訴意旨以原審未審酌被告無照駕駛
    及量刑不當為由提起上訴，為有理由，自應由本院予以撤銷
    改判。爰審酌被告於本件車禍案件應負全部肇事責任，造成
    告訴人受有嚴重之傷害，被告至今仍未與告訴人達成和解，
    未見悔意，暨被告犯後坦承犯行之態度等一切情狀，量處如
    主文第2項所示之刑，並諭知易科罰金之折算標準，以示懲
    儆。
據上論斷，應依刑事訴訟法第455條之1第1項、第3項、第369條
第1項前段、第364條、第273條之1第1項、第299條第1項前段，
刑法第284條第1項前段、第41條第1項前段，道路交通管理處罰
條例第86條第1項，罰金罰鍰提高標準條例第1條前段、第2條，
判決如主文。
本案經檢察官丙○○到庭執行職務。
中　　華　　民　　國　　94　　年　　8　　月　　22　　日
                  刑事第三庭   審判長法  官  陳欽賢
                                     法  官  莊玉熙
                                     法  官  黃光進
以上正本證明與原本無異。
不得上訴。
                                     書記官  黃子起
中　　華　　民　　國　　94　　年　　8　　月　　22　　日
附錄本案所犯法條全文
刑法第二百八十四條第一項：因過失傷害人者，處六月以下有期
徒刑、拘役或五百元以下罰金，致重傷者，處一年以下有期徒刑
、拘役或五百元以下罰金。
第二項：從事業務之人，因業務上之過失傷害人者，處一年以下
有期徒刑、拘役或一千元以下罰金。致重傷者，處三年以下有期
徒刑、拘役或二千元以下罰金。
